【裁判字號】    94,簡上,117
【裁判日期】    950216
【裁判案由】    竊盜
【裁判全文】
臺灣臺北地方法院刑事判決             94年度簡上字第117號
上  訴  人  臺灣臺北地方法院檢察署檢察官
被      告
即被上訴人  乙○○（原姓名周伯彥）
                      樓之2
上列上訴人因被告竊盜案件，不服本院中華民國94年6月2日94年
度簡字第1044號第一審簡易判決（聲請簡易判決處刑案號：臺灣
臺北地方法院檢察署94年度速偵字第193 號），提起上訴，本院
管轄第二審之合議庭審理，判決如下︰
    主  文
原判決撤銷。
乙○○連續竊盜，處有期徒刑伍月，如易科罰金，以參佰元折算
壹日。
    事  實
一、乙○○（原名周伯彥）前分別於民國84年間、85年間，因竊
    盜、加重竊盜案件，分別經本院84年度易字第6981號、85年
    度易字第2729號判決判處有期徒刑四月、八月確定，86年7
    月12日縮短刑期假釋出監，86年8 月27日假釋期滿執行完畢
    （未構成累犯）。猶不知悔改，復另行基於意圖為自己不法
    所有之概括犯意，自94年3月22日起至同年4月30日止，連續
    在臺北縣新店市○○街272號7樓其女友甲○○居處，趁甲○
    ○不注意之際，陸續竊取甲○○所有玉觀音墜子白K金項鍊1
    條、P.P.百達翡麗女錶1支、勞力士女錶（型號69173T18533
    1）1支、香奈兒女錶1支、卡地亞女錶1支、香奈兒黑色側背
    包1只、香奈兒粉紅色手提包1只、兒童金戒1枚、金條2條、
    白K金戒指2 枚、LV皮包1只、兒童手鍊2條、項鍊2條、外幣
    （泰銖、港幣）折合新臺幣約2 萬元等物，於得手後數日，
    即持至當鋪典當或二手店變賣花用，嗣於94年5月1日下午5
    時許，為甲○○在乙○○隨身攜帶側背包內發現其所有遭竊
    尚未典當或變賣之香奈兒女錶1支及兒童金戒1枚，經報警處
    理而查獲上情。
二、案經臺北縣政府警察局新店分局報告臺灣臺北地方法院檢察
    署檢察官偵查後，聲請簡易判決處刑。
    理  由
一、上開於前揭時地連續竊盜之犯罪事實，業據被告乙○○於警
    詢、偵查中及本院訊問時均自白不諱（見偵卷第11至15、65
    、66頁，本院準備程序及審判筆錄），核與被害人甲○○指
    述被竊情節（見偵卷第17至20頁，本院卷第20、21頁），以
    及證人即民澤當鋪負責人張黃淑華、證人即正泰當鋪負責人
    董志昌、證人即公益當鋪負責人許擇銘所證述情節（分別見
    偵卷第21至29頁）互相符合，復有贓物認領保管單1 紙、保
    證書1紙、當票2紙、當鋪收當物品登記簿節本3 紙、贓證物
    代保管條3 紙、贓物、當票與保證書之電腦列印照片14幀、
    被告更名前身份證正反本影本、被害人甲○○之刑事陳報狀
    在卷可資佐證（分別見偵卷第40、45、48至50、52、54至56
    、41至43、57至60、47、51、53頁，本院卷），均可佐被告
    前開出於任意性之自白與事實相符，得採為認定事實之證據
    。本件事證明確，被告犯行已堪認定，應依法論科。
二、核被告所為係犯刑法第320條第1項竊盜罪。其前後數次竊盜
    行為，時間緊接，觸犯構成要件相同之罪名，顯係基於概括
    犯意為之，為連續犯，依刑法第56條規定，加重其刑。被告
    於前揭時地，尚竊取被害人甲○○所有之金條2條、白K金戒
    指2枚、LV皮包1只、兒童手鍊2條、項鍊2條、外幣（泰銖、
    港幣）折合新臺幣約2 萬元等物，聲請簡易判決處刑書漏未
    記載，容有未洽，應予補充。原審以被告連續竊盜犯行事證
    明確，據以論罪科刑，固非無見，惟：(一)被告於前揭時地，
    尚竊取被害人甲○○所有之金條2 條、白K金戒指2枚、LV皮
    包1 只、兒童手鍊2條、項鍊2條、外幣（泰銖、港幣）折合
    新臺幣約2 萬元等物，原審未予審酌，容有未當；(二)被告業
    與被害人甲○○達成和解，賠償被害人甲○○新臺幣50萬元
    ，並返還所竊取之前述勞力士女錶1支、百達斐麗女錶1支、
    玉觀音墜子、戒指2枚等物，有和解書1份附卷可考（見本院
    卷），原審未及審酌，亦有未洽，檢察官上訴意旨指摘原判
    決認事用法未當，為有理由，應由本院合議庭將原判決撤銷
    。爰審酌被告前有二次竊盜犯行經判決確定、執行，有臺灣
    高等法院被告前案紀錄表為憑，雖未構成累犯，然素行不端
    ，此次再犯本件連續竊盜犯行，顯見前開論罪科刑並未使其
    知所警惕，惟犯罪後始終坦承犯行，所竊取之香奈兒女錶1
    支及兒童金戒1 枚業經被害人甲○○領回，且已與被害人甲
    ○○達成和解，賠償被害人甲○○新臺幣50萬元，並返還所
    竊取之前述勞力士女錶1支、百達斐麗女錶1支、玉觀音墜子
    、戒指2 枚等物，及其犯罪動機、手段等一切情狀，量處如
    主文所示之刑，併諭知易科罰金之折算標準。
據上論斷，應依刑事訴訟法第455條之1 第1項、第3項、第369條
第1項前段、第364條、第299條第1 項前段，刑法第56條、第320
條第1 項、第41條第1項前段，罰金罰鍰提高標準條例第1條前段
、第2條，判決如主文。
本案經檢察官趙雪瑛到庭執行職務
中    華    民    國    95    年    2     月    16    日
                  刑事第五庭審判長法  官  黃程暉
                                  法  官  高偉文
                                  法  官  賴秀蘭
以上正本證明與原本無異。
不得上訴。
                                  書記官  游秀珠
中    華    民    國    95    年    2     月    16    日
附錄本案論罪科刑法條：
刑法第320條
意圖為自己或第三人不法之所有，而竊取他人之動產者，為竊盜
罪，處5年以下有期徒刑、拘役或500元以下罰金。
意圖為自己或第三人不法之利益，而竊佔他人之不動產者，依前
項之規定處斷。
前二項之未遂犯罰之。


司法院資訊處製作；財團法人民間司法改革基金會備份。
